臺灣花蓮地方法院刑事附帶民事訴訟裁定　　　　　九十一年度花交簡附民字第六號
 
　　原　　　告　張進農　住花蓮縣○○鄉○○村○○○街○○○號
　　被　　　告　林學良

　　　　　　　　陳良宏
右列被告因過失傷害案件，經原告提起附帶民事訴訟，請求損害賠償，本院裁定如左
：
    主  文
本件移送本院民事庭。
    理  由
一、按法院認附帶民事訴訟確係繁雜，非經長久時日不能終結其審判者，得以合議裁
    定移送該法院之民事庭；又因犯罪而受損害之人，於刑事訴訟程序得附帶提起民
    事訴訟，對於被告及依民法負賠償責任之人，請求回復其損害，刑事訴訟法第五
    百零四條第一項前段、第四百八十七條第一項定有明文。
二、本件被告林學良被訴過失傷害案件，經原告提起附帶民事訴訟請求損害賠償，而
    被告陳良宏為依民法規定應負賠償責任之人，爰依上開法條，裁定如主文。　　
中　　　　華　　　民　　　國　　九十一　　年　　　七　　　月　  三  　　日
    　　　　　　　　　　　　　　　臺灣花蓮地方法院刑事庭
                                      審判長法官  林秀鳳
                                      法      官  吳順龍
                                      法      官  楊碧惠
 
右正本證明與原本無異。
本件不得抗告。
中　　　華　　　民　　　國　　九十一　　年　　　七　　　月　　　三　　　日
　　　　　　　　　　　　　　　　      書  記  官  李閔華
 
臺灣花蓮地方法院刑事簡易判決                    九十一年度花交簡字第三四號
　　聲  請  人  臺灣花蓮地方法院檢察署檢察官
　　被　　　告　林學良　男三十二歲( 民國五十八年八月十三日生) 
　　　　　　　　　　　　住花蓮縣○○鎮○○○街○號
                        居花蓮市○○○街○○○○○號
　　                    身分證統一編號：Ｖ一二■C五六二五一九號
右列被告因過失傷害案件，經檢察官聲請以簡易判決處刑（九十一年度偵字第八○號
），本院判決如左：
    主  文
林學良從事業務之人，因業務上之過失傷害人，處有期徒刑貳月，如易科罰金，以■■
佰元折算壹日。
    事實及理由
一、本件犯罪事實引用檢察官聲請簡易判決處刑書之記載。惟補載：■抭Q告駕車撞擊
    張進農，致其受有右橈股尺骨開放性骨折、右股骨骨折及右側橈神經受傷之傷害
    。■佼Q告於犯罪後，主動向前往處理車禍之花蓮縣警察局吉安分局警員林健隆坦
    承肇事並接受裁判。
二、前開犯罪事實，有下列事證證明屬實：
  ■抭Q告於警訊、偵查中及本院訊問時均坦白承認。
  ■邟i訴人張進農於警訊中之指訴。
  ■妏D路交通事故調查報告表、財團法人佛教慈濟綜合醫院診斷證明書、花蓮縣警察
    局吉安分局九十一年六月十三日吉警刑字第一四四九七號函各一份、照片五張可
    參。
三、依刑事訴訟四百四十九條第一項、第四百五十四條第二項，刑法第二百八十四條
    第二項前段、第六十二條前段、第四十一條第一項前段，罰金罰鍰提高標準條例
    第一條前段、第二條，逕以簡易判決處如主文所示之刑。
四、如不服本判決，得自收受送達之日起十日內，向本院提起上訴。
中　　　　華　　　　民　　　  國　　九十一　　年　　七　　月　　三  　　日
                                    臺灣花蓮地方法院花蓮簡易庭
                                        法　官　楊碧惠
右正本證明與原本無異。
如不服本判決，得於判決書送達之翌日起十日內，以書狀敘述理由，向本庭提出上訴
狀。（應抄附繕本）告訴人或被害人如對於本判決不服者，應具備理由請求檢察官上
訴。其上訴期間之計算係以檢察官收受判決正本之日期為準。　　　　　　　　　　
 
附錄本案論罪科刑法條
刑法第二百八十四條第二項
從事業務之人，因業務上之過失傷害人者，處一年以下有期徒刑、拘役或一千元以下
罰金，致重傷者，處三年以下有期徒刑、拘役或二千元以下罰金。
 
臺灣花蓮地方法院刑事簡易判決                    九十一年度花交簡字第三四號
　　聲  請  人  臺灣花蓮地方法院檢察署檢察官
　　被　　　告　林學良　男三十二歲( 民國五十八年八月十三日生) 
　　　　　　　　　　　　住花蓮縣○○鎮○○○街○號
                        居花蓮市○○○街○○○○○號
　　                    身分證統一編號：Ｖ一二■C五六二五一九號
右列被告因過失傷害案件，經檢察官聲請以簡易判決處刑（九十一年度偵字第八○號
），本院判決如左：
    主  文
林學良從事業務之人，因業務上之過失傷害人，處有期徒刑貳月，如易科罰金，以■■
佰元折算壹日。
    事實及理由
一、本件犯罪事實引用檢察官聲請簡易判決處刑書之記載。惟補載：■抭Q告駕車撞擊
    張進農，致其受有右橈股尺骨開放性骨折、右股骨骨折及右側橈神經受傷之傷害
    。■佼Q告於犯罪後，主動向前往處理車禍之花蓮縣警察局吉安分局警員林健隆坦
    承肇事並接受裁判。
二、前開犯罪事實，有下列事證證明屬實：
  ■抭Q告於警訊、偵查中及本院訊問時均坦白承認。
  ■邟i訴人張進農於警訊中之指訴。
  ■妏D路交通事故調查報告表、財團法人佛教慈濟綜合醫院診斷證明書、花蓮縣警察
    局吉安分局九十一年六月十三日吉警刑字第一四四九七號函各一份、照片五張可
    參。
三、依刑事訴訟四百四十九條第一項、第四百五十四條第二項，刑法第二百八十四條
    第二項前段、第六十二條前段、第四十一條第一項前段，罰金罰鍰提高標準條例
    第一條前段、第二條，逕以簡易判決處如主文所示之刑。
四、如不服本判決，得自收受送達之日起十日內，向本院提起上訴。
中　　　　華　　　　民　　　  國　　九十一　　年　　七　　月　　三  　　日
                                    臺灣花蓮地方法院花蓮簡易庭
                                        法　官　楊碧惠
右正本證明與原本無異。
如不服本判決，得於判決書送達之翌日起十日內，以書狀敘述理由，向本庭提出上訴
狀。（應抄附繕本）告訴人或被害人如對於本判決不服者，應具備理由請求檢察官上
訴。其上訴期間之計算係以檢察官收受判決正本之日期為準。　　　　　　　　　　
                                        書記官  李閔華
中　　　華　　　民　　　國　　九十一　　年　　　七　　　月　　　三　　　日
附錄本案論罪科刑法條
刑法第二百八十四條第二項
從事業務之人，因業務上之過失傷害人者，處一年以下有期徒刑、拘役或一千元以下
罰金，致重傷者，處三年以下有期徒刑、拘役或二千元以下罰金。